【裁判字號】    90,易,514
【裁判日期】    900817
【裁判案由】    竊盜
【裁判全文】
臺灣臺中地方法院刑事判決                            九十年度易字第五一四號
    公  訴  人  台灣台中地方法院檢察署檢察官
    被      告  丙○○
右列被告因竊盜案件，經檢察官提起公訴（九十年度偵字第一七五五號），本院判決
如左：
    主  文
丙○○竊盜，處拘役伍拾玖日，如易科罰金，以參佰元折算壹日。緩刑貳年，緩刑期
內交付保護管束。
    事  實
一、丙○○基於意圖為自己不法所有之犯意，於民國（下同）九十年一月九日晚上十
    一時三十分許，在路過台中市○區○○路與民族路口附近，見乙○○所有之車牌
    號碼ＴＶＵ─８０５號輕型機車鑰匙未取下，且無人看管，而又無旁人，見有機
    可乘，趁無人注意之際，擅自開啟上開機車，而後發動引擎竊取之，得手後供己
    騎用。嗣於同年一月十日晚上八時許，丙○○騎乘上揭機車，途經台中市○○路
    與東興路口時，經警欄檢查獲。
二、案經台中市警察局移送臺灣台中地方法院檢察署檢察官偵查起訴。
    理  由
一、訊據被告丙○○就其於前揭時地因騎乘被害人乙○○所有之車牌號碼ＴＶＵ─８
    ０５號機車經警查獲壹節，供承不諱，惟矢口否認竊盜犯行，辯稱︰該機車於一
    月十日中午在三民路與民權路向甲○○借的云云，經查：
    （一）右揭事實，業據被告於警訊中及偵查時供認不諱，核與被害人乙○○指述
          前揭機車為其放置於右揭地點失竊之事實互核相符，復有贓物認領保管收
          據、車輛竊盜、車牌失竊資料個別查詢報表─查詢車輛認可資料各一紙附
          卷可證。
    （二）嗣後被告初於本院審理時更異前詞改稱：「車子是一個人交給我的，他叫
          甲○○，他在一月十日中午，於三民路與民權路口，我向他借的。他將鑰
          匙交給我，我因為第一天上班，地點比較遠，所以向他借」等語（見本院
          九十年二月二十六日審判筆錄第三頁），然被告經本院通緝到案後則供稱
          ：「我是向朋友借的，我只知道他的綽號叫天賜，他的本名好像叫賴天賜
          」、「我在民權路那裡早上約十點多的時候向他借的」等語（見本院九十
          年八月三日審判筆錄第二頁）等語。揆之上情，被告有關借予機車之人及
          時間，被告供述已出入不一，顯有瑕疵可指，要難認其供詞內容之實在。
          嗣為慎重起見，本院調取台中縣（市）有關「甲○○」之口卡，並無與被
          告描述相吻之人，被告復無法自口卡中指認前揭其所述甲○○之人，再依
          上情節以觀，被告並非緊張及記憶不清，而導致所供細節不盡相同，或無
          法指認，是衡諸上情，被告前揭抗辯要難認其內容之實在，尚難憑信。
    （三）再按被告於本院審理時供稱：「我有一點懷疑那是贓車，但是為了趕去公
          司上班，所以沒有管那麼多。我以前有向人借過贓車，有被抓過」等語（
          見本院九十年二月二十六日審判筆錄第三頁），被告若明知係贓車，依其
          經驗，當知有被攔檢查獲之可能，其仍借該機車騎乘，誠與一般常情相悖
          ，益證被告前揭辯稱係向他人所借乙情非實。再被告若無前揭竊盜犯行，
          於檢察官偵查時大可否認犯行，衡之社會一般常情，實難採信被告甘冒被
          起訴風險，而予以坦承之理。且按衡之常情，被告於第一次之供詞，距事
          實發生之時較近，記憶當更為清晰，且較少權衡利害得失或受他人干預，
          比之事後翻異之詞，自更為可採，故除非可證明其更異之詞與事實更為相
          符，或其供係虛偽者外，自不得任意捨棄初供不採。何況被告自白與被害
          人乙○○指述前揭機車為其放置於右揭地點失竊之事實，互核相符，綜上
          各情，被告於警訊中之供述，參互以觀證人證詞，復有上開扣案證物等補
          強證據，已足資擔保被告於警訊中供述確係在自由意識下為之，且所為上
          開任意性自白具有相當程度之真實性，而得使本院確信被告前述自白之犯
          罪事實確屬真實，被告於本院審理時翻異前詞否認犯行，要屬事後卸責之
          辭，委無足取，其犯行洵堪認定，應予依法論科。
二、按被告意圖為自己不法之所有，竊取他人所有機車之行為，核其所為係犯刑法第
    三百二十條第一項之竊盜罪。爰審酌被告貪圖不法利益，竊取他人機車之動機，
    與被告智識程度、見被害人機車鑰匙未取下之行竊手段、所竊得之財物、所生損
    害及所犯情節尚非重大，與犯罪後態度等一切情況，量處如主文所示之刑，並諭
    知易科罰金之折算標準。末查被告未曾受有期徒刑以上刑之宣告，此有並有臺灣
    高等法院被告全國前案紀錄表及臺灣台中地方法院檢察署刑案資料查註紀錄表各
    一紙在卷可稽，其因一時貪慾，短於思慮，致觸犯本案犯行，本院認被告歷此偵
    審程序，當能記取教訓，知所警惕而無再犯之虞，應予以相當之機會，俾利其改
    過自新，本院綜核各情，認上開科刑之宣告，已足策其自新，所宣告之刑，以暫
    不執行為適當，爰依檢察官所請併諭知緩刑二年，以啟自新。惟為確實督促其於
    緩刑期間戒絕不勞而獲之劣習，並協助其有正確法律觀念及輔導其就業，爰併依
    法宣告於緩刑期內付保護管束，俾由地方法院檢察署之觀護人提供各種有效且必
    要之協助，以真正避免再犯，並發揮附條件緩刑事政策立法意旨。
三、據上論斷，應依刑事訴訟法第二百九十九條第一項前段、刑法第三百二十條第一
    項、第四十一條第一項前段、第七十四條第一款、第九十三條第一項，罰金罰鍰
    提高標準條例第一條前段、第二條判決如主文。
中      華      民      國    九十      年      八      月     十七     日
                                臺灣臺中地方法院刑事第六庭
                                        法  官 楊  熾  光
右正本證明與原本無異。
如不服本判決，應於送達後十日內向本院提出上訴狀 （須附繕本） ，上訴於台灣高等
法院台中分院。
                                 書記官
中      華      民      國    九十      年      八      月     十七     日
附錄本判決論罪之法條：
刑法第三百二十條第一項：
意圖為自己不法之所有或第三人不法之所有，而竊取他人之動產者，為竊盜罪，處五
年以下有期徒刑、拘役或五百元以下罰金。


司法院資訊處製作；財團法人民間司法改革基金會備份。
